# 请教陈版大神，销售部门的业务招待费用到底计管理费用，或是销售费用？

提问人：zhuchekjss 时间：2022-01-23 13:21:34
请教陈版大神，销售部门的业务招待费用到底计管理费用，或是销售费用？
初级会计师教材中放的”管理费用”，但从费用分类应体现费用的用途角度，个人认为应计入”销售费用“。

回答人：chenyiwei
实务中两种做法都有，个人理解也是计入销售费用更合理。统一列入管理费用可能更多地是出于方便进行纳税调整的考虑。